臺灣高等法院刑事判決　　　　　　　　　　　　　　　　九十一年度上訴字第四號
　　上　訴　人　臺灣臺北地方法院檢察署檢察官
　　被　　　告　乙○○
　　上　訴　人
　　即　被　告　甲○○
右上訴人因被告竊盜案件，不服臺灣台北地方法院九十年度訴字第五四六號，中華民
國九十年十一月二十九日第一審判決（起訴案號：臺灣台北地方法院檢察署九十年度
偵字第六五九七號）及移送併辦（台灣台北地方法院檢察署九十年度偵字第一八七四
四號、第二一八Ｏ三號）提起上訴，本院判決如左：
    主  文
上訴駁回。
    事  實
一、甲○○於八十九年間因竊盜罪，經判處有期徒刑九月確定，且於八十九年十二月
    二日執行完畢。
二、乙○○與甲○○共同意圖為自己不法之所有，於九十年三月二十六日，在臺北縣
    永和市○○路二０二巷停車場內，以撿拾路邊足以供凶器使用非二人所有之石塊
    ，敲破丁○○所有之自用小客車車窗之方式（毀損部分未據告訴），竊取車內之
    黑色皮包（內有捐血卡一張、大潤發會員卡二張、青年電器會員卡一張、中國商
    業銀行道路救援卡一張、安泰銀行道路救援卡一張、國立中央圖書館閱讀證一張
    、名片三張、計算機一臺、汽車百貨優待卡一張、行動電話一支），得手後據為
    己有。乙○○復基於概括犯意，於九十年三月二十七日凌晨一時許，以撿拾路邊
    足以供凶器使用非其所有之石塊，敲破臺北市○○區○○街七十四巷一弄二號一
    樓李鴻展所開設於夜間無人居住之朱利安諾咖啡館玻璃大門（毀損部分未據告訴
    ），再將手伸進破洞內打開門鎖後進入，竊取李鴻展所有置放於櫃上之零錢約新
    臺幣（下同）二千元及紀念杯一組，得手後離去。
三、嗣於九十年三月三十一日凌晨零時三十五分許，乙○○騎乘上開機車後搭載甲○○，行經臺北市○○○路○段二六九巷內，為警臨檢於該機車置物箱內查獲丁○○之證件，始悉上情。
四、案經臺北市政府警察局大安分局報請臺灣臺北地方法院檢察署檢察官偵查起訴及
    移送併辦。
    理  由
一、右揭事實，業據被告二人坦承不諱，再被告乙○○竊取李鴻展財物，為警在大門
    玻璃裂縫處採得指紋，經送鑑定確與被告乙○○右拇指指紋相符，此有內政部警
    政署刑事警察局九十年五月二日（九十）刑紋字第五七七七九號鑑驗書一紙附卷
    可證（詳一八七四四號偵查卷第九頁），復與被害人李鴻展及丁○○所述被害情
    節相符，並有贓物認領保管收據一紙可證，罪證明確，被告二人犯行堪以認定。
二、按刑法第三百二十一條第一項第三款之攜帶兇器竊盜罪，係以行為人攜帶兇器竊
    盜為其加重條件，此所謂兇器，其種類並無限制，凡客觀上足對人之生命、身體
    、安全構成威脅，具有危險性之兇器均屬之，且祇須行竊時攜帶此種具有危險性
    之兇器為已足，並不以攜帶之初有行兇之意圖為必要，石塊為足以殺傷人生命、
    身體之物，顯為具有危險性之兇器。核被告二人攜帶客觀上具有危險性之石塊打
    破車窗竊取被害人丁○○財物，二人所為，均係犯刑法第三百二十一條第三款攜
    帶兇器加重竊盜罪；被告乙○○攜帶客觀上具有危險性之石塊，打破朱利安諾咖
    啡店玻璃大門，再伸手入玻璃門內打開門鎖進入屋內竊取財物，核其所為，係犯
    刑法第三百二十一條第二款、第三款攜帶兇器、毀壞門扇加重竊盜罪。被告乙○○、甲○○就攜帶兇器竊取被害人丁○○財物犯行，有犯意之聯絡及行為分擔，
    均為共同正犯。被告乙○○二次加重竊盜犯行，時間緊接，所犯構成要件相同之
    罪名，顯係基於概括之犯意為之，應依刑法第五十六條連續犯規定論以攜帶兇器
    毀壞門扇加重竊盜罪，並加重其刑。末查，被告甲○○前因竊盜案件，經本院判
    處有期徒刑九月確定，八十九年十二月二日執行完畢，有臺灣高等法院檢察署刑
    案紀錄簡覆表一紙附卷可稽，五年內再犯本件有期徒刑以上之罪，為累犯，應依
    刑法第四十七條規定加重其刑。至於被告乙○○辯稱其有精神上疾病云云，本院
    審酌被告乙○○於本院審理時陳述條理清晰，顯難認有何「心神喪失」或「精神
    耗弱」之情形，且臺北市立療養院亦認定「被告犯行之謀財意圖明確，目前並無
    證據顯示其可能係在精神障礙（精神耗弱或心神喪失）狀態下犯行」，有該院九
    十年十月三十一日北市療成字第九０六一０四一五００號精神鑑定報告書附卷可
    稽（詳原審卷第二Ｏ七至二Ｏ九頁），被告乙○○上開辯稱顯非足採。
三、原審認定被告乙○○係犯刑法第三百二十一條第一項第二款、第三款之連續攜帶
    兇器毀壞門扇加重竊盜罪，被告甲○○係犯刑法第三百二十一條第一項第三款之
    共同攜帶兇器加重竊盜罪，並審酌被告二人正值壯年，竟不圖以正當方式謀取財
    富，及對社會治安之危害等一切情狀，就竊盜部分分別量處乙○○有期徒刑拾月
    ，甲○○有期徒刑壹年，其認事用法，並無不當（搶奪部分已判決確定）。公訴
    人以被告二人尚犯如附表所示之竊盜罪未經判決為由提起上訴，因如附表所示之
    竊盜罪，本院認其犯罪不成立（詳如後述），從而公訴人之上訴，為無理由，而
    被告甲○○以量刑過重為由提起上訴，亦無理由，均予駁回。
四、再台灣台北地方法院檢察署以九十年度偵字第一八七四四號即被告乙○○竊取李
    鴻展財物部分，雖未經起訴，惟與本件被告乙○○加重竊盜論罪科刑部分有連續
    犯裁判上一罪關係，本院自得審酌，併予敘明。
五、公訴人認被告二人另犯附表所示加重竊盜罪，惟訊據被告二人於本院調查時否認
    附表犯行，辯稱：係警察到看守所借訊時，要彼等二人隨便承認幾件等語，經查
    ：公訴人認被告涉犯附表竊盜犯行，無非以被告二人於警訊時及偵查中之供述為
    依據，惟訊據證人即製作被告二人警訊筆錄之警員戊○○及丙○○均一致結證稱
    ：是在看守所借訊被告二人，因為未將被告二人帶到失竊現場指認，所以是拿一
    些被害人筆錄，給被告看，要被告回想在何處犯案，被告才承認這四件等語（詳
    本院九十一年一月三十一日訊問筆錄），按行竊者，依常情不可能記得行竊地之
    地址，既然警員未帶同被告二人親自到犯罪現場查證，則被告二人豈可能憑被害
    人所述失竊地址而確認在何處犯案，況本院勘驗警員到看守所訊問被告所錄製之
    錄音帶內容，並非整個訊問過程全程錄音，僅聽到警員及被告一字不漏，非常流
    利覆誦警訊筆錄所記載之內容，並無依警員所述錄得警員提供被害人住址要被告
    回想行竊地點及被告敘述如何肯定有為附表竊案之過程，此有勘驗筆錄附卷可證
    ，從而警員並未依刑事訴訟法第一百條之一之規定，全程連續錄音，此部分瑕疵
    足以影響所謂警訊筆錄之記載，是否為被告二人於警訊中之自白，即無法以該等
    筆錄之記載證明被告二人於警訊中曾自白犯罪事實，自不能採為不利於被告二人
    之證據，應予剔除，雖被告二人於九十年十一月十九日檢察官訊問時，被告甲○○供述：先稱不記得有在九十年一月十六日下午七時許，於新生南路、信義路口
    打破自小客車窗，竊取六百元及證件，後改稱我記得好像有等語，被告乙○○則
    供述：未於九十年二月二十六日在興隆路三段二Ｏ六巷偷自小客車，未於九十年
    二月二十八日與甲○○在和平東路破壞自小客車偷財物，後改稱：有於九十年二
    月二十六日在興隆路偷等語（詳二一八Ｏ三號偵查卷第三七及三八頁），故由被
    告二人於偵查中在檢察官訊問時即就有否犯案，一時承認，一時否認等情觀之，
    顯見被告二人因就檢察官所述犯案地點根本不清楚，致胡亂為不確定之陳述，尚
    難認被告二人曾自白犯罪，再附表四件竊盜案，根本未扣得任何贓物，亦無其他
    佐證，是本院認不能證明被告二人犯附表竊盜罪，從而本案無連續犯裁判上一罪
    關係，爰退回台灣台北地方法院檢察署由檢察官另行偵辦。
據上論斷，應依刑事訴訟法第三百六十八條判決如主文。
本案經檢察官李良忠到庭執行職務
中    華    民    國     九十一   年       二       月         八       日
                          臺灣高等法院刑事第十八庭
                              審判長法  官  吳      敦
                                    法  官  吳  明  峰
                                    法  官  劉  慧  芬
右正本證明與原本無異。
不得上訴。
                                    書記官  鎖  瑞  嶺
中    華    民    國     九十一   年       二       月        十九      日
